臺灣桃園地方法院刑事判決　　　　　　96年度壢簡字第1101號
聲　請　人　臺灣桃園地方法院檢察署檢察官
被　　　告　乙○○
上列被告因傷害等案件，經檢察官聲請以簡易判決處刑（96年度
偵字第5307號），本院判決如下：
    主      文
乙○○傷害人之身體，處拘役伍拾捌日，如易科罰金，以新臺幣
壹仟元折算壹日。扣案之安全帽壹頂沒收。
    事實及理由
一、乙○○前有竊盜前科（不構成累犯），於民國96年2 月8 日
    上午，騎乘車牌號碼GIV －659 號重型機車，沿桃園縣新屋
    鄉○○路往中壢方向行駛，乙○○於騎乘上開重型機車之際
    ，不僅未依規定穿載安全帽，並於車輛行進間不斷飲用維士
    比藥酒，於同日上午8 時50分許，行經桃園縣新屋鄉○○路
    與三民路路口處，竟違規闖越紅燈，適為在該處執行交通取
    締違規勤務之警員甲○○、王安邦攔查而發現上情，乙○○
    因未攜帶證件，警員甲○○遂要求乙○○隨同至新屋分駐所
    接受酒精測試，乙○○於前往新屋分駐所之途中，行經桃園
    縣新屋鄉○○路240 號前，竟基於妨害公務及傷害人身體之
    犯意，手持其所有之安全帽朝警員甲○○之頭部揮擊3 下，
    並與警員甲○○發生拉扯，於拉扯過程中，又將警員甲○○
    推倒在地，並用腳踹警員甲○○數下，而當場施以強暴行為
    ，致警員甲○○受有左側頭皮擦傷、左膝挫傷等傷害。嗣經
    警員王安邦行經該處發現警員甲○○與乙○○發生拉扯，而
    將乙○○制伏，並扣得乙○○所有之安全帽1 頂。案經甲○
    ○訴由及桃園縣政府警察局楊梅分局報請臺灣桃園地方法院
    檢察署檢察官偵查後聲請簡易判決處刑。
二、訊據被告乙○○於警詢及檢察官訊問時，固不否認有於上開
    時、地持安全帽毆打員警甲○○之事實，惟辯稱：當日伊騎
    乘機車要與員警甲○○回到派出所進行酒測，伊騎車跟在警
    員後面，警員卻說伊闖紅燈，後來途經桃園縣新屋鄉○○路
    240 號時，伊聽見員警甲○○說「幹」，伊遂停下車來與甲
    ○○理論，伊問甲○○為何罵伊「幹」，甲○○就動手打伊
    ，伊才與甲○○扭打，扭打中伊的安全帽掉到地上，伊就撿
    起來打該員警云云。經查，上揭犯罪事實，業據證人甲○○
    、王安邦於檢察官訊問時結證屬實，且有桃園醫院新屋分院
    診斷證明書1 份附卷可稽，是被告空言辯稱係員警甲○○先
    行毆打伊，伊始動手云云，尚難採信。本件事證明確，被告
    犯嫌堪以認定，應依法論科。
三、核被告所為，係犯刑法第135 條第1 項之對執行職務公務員
    施強暴罪及第277 條第1 項之普通傷害罪。被告係以一施強
    暴行為，同時觸犯普通傷害罪與對於執行職務公務員施強暴
    罪二罪名，為想像競合犯，應依刑法第55條規定，從較重之
    普通傷害罪處斷。爰審酌被告於酒後恣意發洩情緒鬧事，並
    對依法執行公務之警員施以危害其身體安全之暴行，致甲○
    ○警員受有傷害，公然挑戰公權力，影響一般國民對於公權
    力及法之威信，犯罪情節非輕，暨其犯罪之動機、目的、手
    段，犯罪時所受之刺激及其平日素行、生活狀況、智識程度
    、犯罪所生之損害、惟念其於警詢、檢察官訊問坦承部分犯
    行等一切情狀，量處如主文所示之刑，並諭知易科罰金之折
    算標準，以資懲儆。扣案之安全帽1 頂，為被告所有且係供
    本案犯罪所用之物，業據被告供陳在卷，爰依刑法第38條第
    1 項第2 款之規定，予以宣告沒收。
四、應依刑事訴訟法第449 條第1 項前段、第3 項、第450 條第
    1 項，刑法第135 條第1 項、第277 條第1 項、第55條、第
    41條第1 項前段、第38條第1 項第2 款，刑法施行法第1 條
    之1第1項、第2 項前段，逕以簡易判決處刑如主文。
五、如不服本判決，得自收受判決送達之日起10日內，向本院提
    起上訴。
中　　華　　民　　國　　96　　年　　5 　　月　　31　　日
                  刑事第四庭  法　官　張淑華
以上正本證明與原本無異
如不服本判決，應於判決送達後10日內，向本院提出上訴狀。
                              書記官　郭中明
中　　華　　民　　國　　96　　年　　6 　　月　　06　　日
附錄本案論罪科刑法條：
刑法第277條
傷害人之身體或健康者，處 3 年以下有期徒刑、拘役或 1 千元
以下罰金。
犯前項之罪因而致人於死者，處無期徒刑或 7 年以上有期徒刑；
致重傷者，處 3 年以上 10 年以下有期徒刑。
刑法第135條
對於公務員依法執行職務時，施強暴脅迫者，處 3 年以下有期徒
刑、拘役或 3 百元以下罰金。
意圖使公務員執行一定之職務或妨害其依法執行一定之職務或使
公務員辭職，而施強暴脅迫者，亦同。
犯前二項之罪，因而致公務員於死者，處無期徒刑或 7 年以上有
期徒刑；致重傷者，處3 年以上、10年以下有期徒刑。
